【裁判字號】    92,易,2222
【裁判日期】    921231
【裁判案由】    傷害等
【裁判全文】
臺灣臺北地方法院刑事判決                        九十二年度易字第二二二二號
    公  訴  人  臺灣臺北地方法院檢察署檢察官
    被      告  甲○○  男  二.
    選任辯護人  張凱輝律師
                黃淑怡律師
                林辰彥律師
右列被告因傷害等案件，經檢察官提起公訴（九十二年度偵字第一五六七三號），因
被告於本院準備程序中均為有罪之陳述，嗣經本院合議庭裁定以簡式審判程序審理，
本院判決如左：
    主  文
甲○○服用酒類，不能安全駕駛動力交通工具而駕駛，處拘役拾日，如易科罰金以
佰元折算壹日；又對於公務員依法執行職務時，施強暴，處有期徒刑伍月，如易科
罰金以佰元折算壹日；緩刑肆年。
    事  實
一、甲○○於民國九十二年七月四日凌晨三時許，在台北市○○路及南京東路口附近
    ，與其友人飲用大量之啤酒後，明知其於飲酒後已不能安全駕駛車輛，竟仍駕駛
    車號五Ｄ－二二二九號自用小客車返家，嗣其行經台北市○○路及長安東路口，
    因不勝酒力陷入沉睡而將車輛逕自停放於吉林路快車道上，迨於同日上午八時四
    十分許，適台北市政府警察局中山分局（起訴書誤載為松山分局）員警乙○○、
    王錦華及吳孟儀等人據報前往現場處理，並透過車窗叫醒甲○○以查明緣由，其
    為脫免責任，竟於警員乙○○依法執行職務時，以其所駕駛之車輛衝撞站在前方
    負責維持交通秩序之乙○○，致乙○○因而受有左腳膝蓋下方三‧五公分×０‧
    二公分×０‧一公分之外傷等傷害（傷害部分業據乙○○於本院審理時具狀撤回
    告訴），以此強暴方式妨害乙○○執行職務，迨其所駕駛之車輛撞上中央分隔島
    後始行停止，旋於同日九時十三分許，經警以呼氣方式檢測其酒精濃度高達每公
    升０．六八毫克，始查知上情。
二、案經臺北市政府警察局中山分局報請暨乙○○訴請臺灣台北地方法院檢察署檢察
    官偵查起訴，因甲○○於本院準備程序中均為有罪之陳述，嗣經本院合議庭裁定
    以簡式審判程序審理。
    理  由
一、右揭犯罪事實，業據被告甲○○於本院審理中坦承不諱，復經證人王錦華及吳孟
    儀於偵查中證述在卷，核與告訴人乙○○於警訊及偵查中所指訴之情節相符，並
    有馬偕紀念醫院所出具之診斷證明書一紙及由告訴人乙○○所製作之報告書一份
    在卷可稽；又被告甲○○於九十二年七月四日九時十三分許經警測試飲酒後其吐
    氣所含酒精成份每公升０．六八毫克，此有酒精測試表及台北市政府警察局舉發
    違反道路交通管理事件通知單各一紙在卷可稽；而被告甲○○駕駛汽車因不勝酒
    力而將車輛停放於快車道上，亦有道路交通事故現場圖、交通事故談話紀錄表及
    交通事故補充資料表各一份在卷可參，其顯已因服用酒類而達不能安全駕駛之程
    度，足徵被告甲○○之上開自白與事實相符。本件事證明確，被告甲○○犯行洵
    堪認定，應予依法論科。
二、核被告甲○○所為，係犯刑法第一百八十五條之三服用酒類不能安全駕駛而駕駛
    罪及第一百三十五條第一項之對於公務員依法執行職務時施強暴罪。又其所犯上
    開二罪間，犯意各別，罪名互異，應予分論併罰。爰審酌被告甲○○明知酒後不
    能安全駕駛卻仍為之，嚴重影響大眾安全，復為脫免刑責，竟藉酒使力，對依法
    執行職務之公務員施強暴並致其受傷，對社會所造成之危害非輕，然其於犯後尚
    能坦承犯行，及其品行、犯罪動機、目的、手段、生活狀況、智識程度、犯罪所
    得之利益、犯罪所生之損害等一切情狀，分別量處如主文所示之刑，並均諭知易
    科罰金之折算標準。又被告甲○○未曾受有期徒刑以上刑之宣告，此有台灣高等
    法院被告全國前案紀錄表一份在卷可稽，其經此次起訴審判後，當能知所警惕，
    而無再犯之虞，本院因認所宣告之刑，均以暫不執行為適當，爰併宣告緩刑四年
    ，以啟自新。
三、公訴意旨另以：被告甲○○（另涉公共危險及妨害公務罪嫌，詳如前述）於九十
    二年七月四日凌晨約三時許，飲用酒類至呼氣酒精濃度達每公升０‧六八毫克以
    上之不能安全駕駛汽車之程度後，仍駕駛車號五Ｄ─二二二九號汽車，行駛至台
    北市○○路與長安東路口，於等候紅綠燈時，因酒醉陷入沉睡，而逕將汽車停置
    於吉林路快車道上，迨於同日上午八時許，台北市政府警察局松山分局警員乙○
    ○、王錦華及吳孟儀等三人，接獲通報前往現場處理，並透過汽車車窗叫醒被告
    甲○○，乃被告甲○○清醒後，拒不聽從汽車旁王錦華及吳孟儀之指揮，反而踩
    足汽車油門往前加速逃逸，並基於傷害人身體之犯意，直接衝撞站在汽車前方維
    持交通秩序之告訴人乙○○，而對於公務員依法執行職務時，施強暴脅迫，更於
    目睹乙○○遭撞而趴臥在其汽車擋風玻璃及引擎蓋上後，仍不停車，直至汽車撞
    上中央分隔島後始停止，致告訴人乙○○左腳膝蓋下方受有三‧五公分×以０‧
    二公分×０‧一公分之外傷。因認被告甲○○上開之行為亦涉有刑法第二百七十
    七條第一項之傷害罪嫌。按告訴乃論之罪，告訴人於第一審辯論終結前得撤回其
    告訴；又告訴經撤回者，應諭知不受理之判決，刑事訴訟法第二百三十八條第一
    項及第三百零三條第三款分別定有明文。查本件告訴人乙○○告訴被告甲○○傷
    害案件，起訴書認被告甲○○係犯刑法第二百七十七條第一項之傷害罪，依同法
    第二百八十七條前段之規定，須告訴乃論。茲據告訴人乙○○於九十二年十二月
    十九日具狀撤回其告訴，此有撤回告訴狀一份附卷可稽，揆諸前揭之說明，原應
    為不受理之諭知，惟公訴意旨認此部分犯行與前揭論罪科刑之妨害公務部分，有
    牽連犯之裁判上一罪關係（見本院九十二年十二月十九日審判筆錄），爰不另為
    不受理之諭知。
據上論斷，應依刑事訴訟法第二百七十三條之一、第二百九十九條第一項前段，刑法
第一百三十五條第一項、第一百八十五條之三、第四十一條第一項前段、第七十四條
第一款，罰金罰鍰提高標準條例第一條前段、第二條，判決如主文。
本案經檢察官林宗志到庭執行職務。
中      華      民      國    九十二    年     十二     月    三十一    日
                                      臺灣臺北地方法院刑事第十五庭
                                          法  官  黃  雅  君
右正本證明與原本無異。
如不服本判決，應於判決送達後十日內向本院提出上訴狀（應抄附繕本）。告訴人或
被害人如對於本判決不服者，應具備理由請求檢察官上訴，其上訴期間之計算係以檢
察官收受判決正本之日期為準。
                                          書記官  黃   炎  煌
中      華      民      國    九十二    年     十二     月    三十一    日
附錄本案論罪科刑法條：
中華民國刑法第一百三十五條
對於公務員依法執行職務時，施強暴脅迫者，處三年以下有期徒刑、拘役
或三百元以下罰金。
意圖使公務員執行一定之職務或妨害其依法執行一定之職務或使公務員辭
職，而施強暴脅迫者，亦同。
犯前二項之罪，因而致公務員於死者，處無期徒刑或七年以上有期徒刑；
致重傷者，處三年以上、十年以下有期徒刑。
中華民國刑法第一百八十五條之三
服用毒品、麻醉藥品、酒類或其他相類之物，不能安全駕駛動力交通工具
而駕駛者，處一年以下有期徒刑、拘役或三萬元以下罰金。


司法院資訊處製作；財團法人民間司法改革基金會備份。
